---
title: "待验证"
author: "靳晓松"
date: "2018年4月26日"
output: 
  html_document:
    toc: yes
    fig_width: 7
    fig_height: 4.5
    theme: cosmo
    highlight: tango
---

```{r setup, include=FALSE}
knitr::opts_chunk$set(echo = TRUE)
library(broom)
library(tidyverse)
```



目的就是能找出为什么返回的组合不同。


### 读取数据.
```{r eval=F}

# setwd("E:/NEW_R/datasets/competition/round_second")

all_data <- 
  read_csv("round2.2_full_data_ipt_miss_wo_scale_part1.csv") %>%
  bind_rows(read_csv("round2.2_full_data_ipt_miss_wo_scale_part2.csv")) %>%
  select(rank:return) %>%
  arrange(code) %>%
  left_join(read_csv("round2.2_pca_index_table.csv") %>% 
              mutate(rank = 1:353) %>%
              select(rank, PC1_return), by = "rank") %>%
  write_csv("round2.2_full_data_ipt_miss_wo_scale_pca.csv")
```

all_data: 左连接了你新给出的PC1的数据 
注意：你新给的PC1的数据的名称我自己保存的时候重命名为了"round2.2_pca_index_table.csv"
也就是说我读取数据这一步没有问题。

### 建立回归模型

```{r eval=F}
get_alpha_beta_pvalue <- function(x, start, end) {
  x %>% 
    select(rank, code, return, PC1_return) %>% 
    filter(rank >= 343 & rank <= 353) %>%
    group_by(code) %>% 
    nest() %>% 
    
    mutate(model = map(.x = data, .f = ~ lm(return ~ PC1_return, data = .x)),
           output = map(.x = model, .f = ~ tidy(.))) %>% 
    
    select(code, output) %>% 
    unnest() %>% 
    select(code, term, estimate, p.value) %>% 
    gather(metric, value, estimate:p.value) %>% 
    unite("type", c("term", "metric")) %>% 
    spread(type, value) %>% 
    rename_all(
      funs(
        str_replace_all(.,"\\(Intercept\\)","alpha") %>% 
          str_replace_all(.,"estimate","value") %>% 
          str_replace_all(.,"PC1_return","beta")
      )
    )
}

data_alpha_beta_pvalue <- 
  get_alpha_beta_pvalue(all_data) %>% 
  write_csv("data_alpha_beta_pvalue.csv")

data_alpha_beta_pvalue %>%
  select(alpha_value:beta_p.value) %>%
  summarise_all(funs(min(.), max(.))) %>%
  gather() %>%
  write_csv("data_alpha_beta_pvalue_gather.csv")

```

> 上面的操作也应该没有问题，因为与之前我写的那个loop返回的模型方程一样。唯一不同就是这个返回827行，即每只股票对应一个回归方程。当时那个loop返回827*353行，因为其存在y_real和 y_hat，导致alpha 和 beta 都重复了353次。

> 另外，这是我使用个你的那个代码。只不过我先合并的数据在调用的函数，你的代码是在封装的函数中合并的数据。

```{r eval=F}
data_alpha_beta_pvalue_gather <- read_csv("data_alpha_beta_pvalue_gather.csv")
data_alpha_beta_pvalue <- read_csv("data_alpha_beta_pvalue.csv")
all_data <- read_csv("round2.2_full_data_ipt_miss_wo_scale_pca.csv")
```



```{r eval=F}
all_data %>% 
  filter(rank >= 343 & rank <= 353) %>% 
  filter(code %in% NaN_code[1:2]) %>%
  split(.$code) %>% 
  map(.x = ., ~lm(return ~ PC1_return, data = .x)) %>% 
  map(~summary(.x)$coefficients)
```

`summary` 函数的求解是没有问题的，那么就是`tidy`函数的问题了。

函数重新封装，换`summary`函数。

```{r}
all_data %>% 
  filter(code %in% NaN_code[1]) %>% 
  filter(rank >= 343 & rank <= 353) %>% 
  lm(return ~ PC1_return, data = .) %>% 
  summary() %>% 
  .$coefficients
```

+ `stock100310`
+ `rank >= 343 & rank <= 353`

```{r}
get_alpha_beta_pvalue2.0 <- function(x, start=343, end=353) {
x %>% 
  filter(rank >= start & rank <= end) %>%
  # filter(code %in% NaN_code[1:2]) %>%
  split(.$code) %>% 
  map(.x = ., ~lm(return ~ PC1_return, data = .x)) %>% 
  map(~summary(.x)$coefficients) %>% 
  as.data.frame() %>% 
  add_rownames() %>% 
  gather_(
    key_col = "key",
    value_col = "value",
    gather_cols = names(.) %>% str_subset("stock")) %>% 
  # anyNA()
  # 没有空值了
  filter(!key %in% str_subset(key,"Std..Error|t.value")) %>% 
  mutate(
    rowname = fct_recode(rowname,alpha = "(Intercept)",beta = "PC1_return"),
    key = str_replace_all(key,"Estimate","value"),
    key = str_replace_all(key,"Pr...t..","p_value")
  ) %>% 
  separate(col = "key",into = c("code","type"),sep = "\\.") %>% 
  unite(col = "type",c("rowname","type")) %>% 
  spread(type,value)
  # anyNA()
}
```


### 股票组合筛选.
```{r eval=F}

best_target <- function(data, n) {
  
  set.seed(456)
  
  ## 不放回的抽取n(20-50)支股票进行组合，分别模拟1000次
  alpha_beta_xiaosong_343_353_20180426_sum_resample <- 
    replicate(1000, sample_n(data, n)) %>% 
    t() %>% 
    as.data.frame() %>% 
    add_column(index = 1:1000) %>% 
    unnest()
  
  ## 按照index分组，分别统计组合中的alpha和beta的均值和sharp(target)
  alpha_beta_xiaosong_343_353_20180426_sum_resample_output <- 
    alpha_beta_xiaosong_343_353_20180426_sum_resample %>% 
    group_by(index) %>% 
    summarise(alpha_value = mean(alpha_value), 
              beta_value = mean(beta_value),
              target = alpha_value / abs(beta_value)) %>% 
    arrange(desc(target))
  
  ## 挑选出...resample中target最高的股票的alpha & beta
  alpha_beta_xiaosong_343_353_20180426_sum_resample_output %>% 
    head(1) %>% 
    select(index) %>% 
    left_join(
      alpha_beta_xiaosong_343_353_20180426_sum_resample,
      by = "index"
    )
}


alpha_beta_xiaosong_343_353_20180426_best_sample <- 
  data_frame(best_n = 20:50) %>% 
  mutate(data = map(
    .x = best_n,
    .f = function(n) { best_target(data_alpha_beta_pvalue, n) }
  ))


alpha_beta_xiaosong_343_353_20180426_best_sample %>% 
  mutate(target = map(.x = data,
                      .f = function(x) {
                        x %>% 
                          summarise(
                            alpha_value = mean(alpha_value), 
                            beta_value = mean(beta_value),
                            target = alpha_value / abs(beta_value)) %>% 
                          select(target)
                      })) %>% 
  select(best_n, target) %>% 
  unnest() %>% 
  arrange(desc(target)) %>% 
  head()


alpha_beta_xiaosong_343_353_20180426_best_sample %>% 
  filter(best_n == 20) %>% 
  select(data) %>% 
  unnest() %>% 
  write_csv("alpha_beta_xiaosong_343_353_20180426_best_sample.csv")

```


上面的代码都是你的那个封装的函数，需要改的也就是那个best_n。因为上面返回的best_n是20，所以我选择20返回了结果。下面就是重复的那个数据返回的最佳组合结果。


### 重复数据的股票筛选.
```{r eval=F}
## 读取数据(此数据就是重复的数据)
alpha_beta_xiaosong_343_353_20180424 <- 
  read_csv("alpha_beta_xiaosong_343_353_20180424.csv")

## 封装函数
best_target <- function(data, n) {
  
  set.seed(456)
  
  ## 不放回的抽取n(20-50)支股票进行组合，分别模拟1000次
  alpha_beta_xiaosong_343_353_20180425_sum_resample <- 
    replicate(1000, sample_n(data, n)) %>% 
    t() %>% 
    as.data.frame() %>% 
    add_column(index = 1:1000) %>% 
    unnest()
  
  ## 按照index分组，分别统计组合中的alpha和beta的均值和sharp(target)
  alpha_beta_xiaosong_343_353_20180425_sum_resample_output <- 
    alpha_beta_xiaosong_343_353_20180425_sum_resample %>% 
    group_by(index) %>% 
    summarise(alpha = mean(alpha), 
              beta = mean(beta),
              target = alpha/abs(beta)) %>% 
    arrange(desc(target))
  
  ## 挑选出...resample中target最高的股票的alpha & beta
  alpha_beta_xiaosong_343_353_20180425_sum_resample_output %>% 
    head(1) %>% 
    select(index) %>% 
    left_join(
      alpha_beta_xiaosong_343_353_20180425_sum_resample,
      by = "index"
    )
}

## 执行上面的那个封装函数
alpha_beta_xiaosong_343_353_20180424_best_sample <- 
  data_frame(best_n = 20:50) %>% 
  mutate(data = map(
    .x = best_n,
    .f = function(n) { best_target(alpha_beta_xiaosong_343_353_20180424, n) }
  ))

## 查看组合最好的股票对应的模拟索引
alpha_beta_xiaosong_343_353_20180424_best_sample %>% 
  mutate(target = map(.x = data,
                      .f = function(x) {
                        x %>% 
                          summarise(
                            alpha = mean(alpha), 
                            beta = mean(beta),
                            target = alpha/abs(beta)) %>% 
                          select(target)
                      })) %>% 
  select(best_n, target) %>% 
  unnest() %>% 
  arrange(desc(target)) %>% 
  head()

## 挑选最好的股票组合（best_n = 21）
alpha_beta_xiaosong_343_353_20180424_best_sample %>% 
  filter(best_n == 21) %>% 
  select(data) %>% 
  unnest() %>%
  write_csv("alpha_beta_xiaosong_343_353_20180424_best_sample.csv")

```



上面返回的结果就是从重复的数据中使用封装的函数挑选出的股票组合，发现与不重复数据返回的不同。

这里面的alpha、beta与上面的alpha_value、beta_value的意义是一样的，只不过名字不同而已。



